【裁判字號】    92,附民,188
【裁判日期】    920603
【裁判案由】    傷害等
【裁判全文】
臺灣高等法院臺中分院刑事附帶民事訴訟判決        九十二年度附民字第一八八號
    原      告  甲○○
    被      告  乙○○
右列被告因傷害等案件（九十二年度上易字第六二一號），原告提起附帶民事訴訟，
請求損害賠償，本院判決如左：
    主      文
被告應給付原告新台幣貳萬元，並自九十二年四月三十日起至清償日止，按年息百分
之五計算之利息。
原告其餘之訴駁回。
    事實及理由
壹、兩造之聲明：
  一、原告：被告應給付原告新台幣（下同）十萬元，及自起訴狀繕本送達翌日起至
      清償日止，按年息百分之五計算之利息。訴訟費用由被告負擔。
  二、被告：請求駁回原告之訴。
貳、原告起訴主張：被告乙○○與其兄丙○○（已與原告和解），均住在台中縣大里
    市○○路○段六七一巷八弄四十號裕毛屋大廈，九十年十二月中旬某日，被告在
    裕毛屋大廈電梯內抽煙，適為原告甲○○（同大廈住戶）在一樓大廳遇見，原告
    即趨前規勸被告日後不要在電梯內抽煙，被告竟因而不悅與原告發生口角，進而
    對原告恐嚇稱：「我抽煙跟你們有什麼關係，給我小心一點」等語，使原告心生
    畏懼，為此依據侵權行為損害賠償請求權，訴請被告給付如聲明所示之慰撫金及
    法定遲延利息。
參、被告則以：並未對原告言詞恐嚇等語資為抗辯。
肆、法院之判斷：
  一、本件原告主張被告於九十年十二月中旬某日，在裕毛屋大廈以言詞對原告嚇稱
      ：「我抽煙跟你們有什麼關係，給我小心一點」等語之事實，業據證人即原告
      之妻王龔麗香、裕毛屋大廈管理員洪健元分別於刑事案件中證述屬實，並為刑
      事判決所明確認定，被告空言否認，自不足採。
  二、按因故意或過失，不法侵害他人之權利者，負損害賠償責任。故意以背於善良
      風俗之方法，加損害於他人者亦同，民法第一百八十四條第一項定有明文；又
      同法第一百九十五條第一項規定：「不法侵害他人之身體、健康、名譽、自由
      、信用、隱私、貞操，或不法侵害其他人格法益而情節重大者，被害人雖非財
      產上之損害，亦得請求賠償相當之金額。其名譽被侵害者，並得請求回復名譽
      之適當處分」，被告以言詞恐嚇原告，自屬以背於善良風俗之方法加損害於原
      告，並侵害原告之人格法益情節重大，原告據以請求被告賠償相當金額之慰撫
      金，自屬有據。茲審酌原告係退休人員，好意勸阻被告不要在電梯抽煙，以維
      社區生活品質，竟遭被告以無禮言詞恐嚇，對原告寧適之社區生活產生不小影
      響，及兩造之身分、地位等各節，本院認原告請求十萬元之慰撫金尚屬過高，
      應以二萬元為適當。依據上述，原告依侵權行為損害賠償請求權，請求被告給
      付原告二萬元，及自起訴狀繕本送達之翌日（即九十二年四月三十日）起至清
      償日止，按年息百分之五計算之法定遲延利息，於法有據，應予准許，餘逾此
      部分之請求，則屬無據，應駁回之。
伍、結論：原告之訴為一部有理由，一部無理由，依刑事訴訟法第五百零二條第二項
    ，判決如主文。
中      華      民      國      九十二  年      六      月      三      日
                                臺灣高等法院臺中分院刑事第十庭
                                      審判長法  官  林  照  明
                                            法  官  蔡  名  曜
                                            法  官  王      銘
右正本證明與原本無異。
不得上訴。
                                    書記官  王  麗  珍
中      華      民      國      九十二  年      六      月      六      日
                                                                        Ａ


司法院資訊處製作；財團法人民間司法改革基金會備份。
